---
title: "efda-report"
author: Terumasa Taka
output: rmarkdown::html_vignette
vignette: >
  %\VignetteIndexEntry{efda-report}
  %\VignetteEngine{knitr::rmarkdown}
  %\VignetteEncoding{UTF-8}
---

```{r, include = FALSE}
knitr::opts_chunk$set(
  collapse = TRUE,
  comment = "#>"
)
```

```{r setup}
library(EfsaMonteCarlo)
```

## これはなに？
Software for Monte Carlo simulation of a simple risk assessmentをリバースエンジニアリングするパッケージです。

## EFSAの報告書翻訳
### 要約
OC/EFSA/AMU/2015/02のフレークワークにより発行された契約No.6において、EFSAは、シンプルなリスク評価のモンテカルロ・シミュレーションを実行するソフトウェアの実装をOpen Analyticsに依頼した。R言語で開発されたこのソフトウェアは、確率論的リスク評価のワークフローを構成する複数のモジュールで構成されている。

### イントロ
#### 発注の背景
##### シンプルなリスク評価のモンテカルロシミュレーションワークフロー
本発注におけるソフトウェアは、できればR言語で開発し、確率論的リスク評価のワークフローを構成する複数のモジュールで構成されるべきである。

ここでいうシンプルなリスク評価は、以下のような特徴を持っている。

- 入力変数の数が30個に制限されている
- 出力変数は1つだけである
- リスク評価モデルは、一般的な数学的操作／関数を用いた明示的な式で記述できる

また、シンプルな確率論的アプローチは、以下のような特徴を持っている。

- 独立した入力分布と効率的な乱数生成を用いたモンテカルロ・シミュレーション（例：ラテンハイパーキューブ・アルゴリズム
- 使用可能な分布のリストは、与えられた分布のリストに限定される。
- あらかじめ定義された分布は、そのモーメントや共通のパラメータによって指定される。
- 機能的には、1つの定義された出力セルの単純な\@RISKシミュレーションと同等である必要があります。

ワークフローは、以下のような特徴を持っている。



